

PERFIL

Soy un joven de 20 años apasionado por aprender y destacarse en cualquier actividad que requiera capacidad mental y física. En busca de un trabajo con el cual pueda mejorar mis habilidades en el entorno que me encuentre, poniendo toda mi disposición y voluntad para ganarme mi puesto.

FECHA DE NACIMIENTO

02/01/2004

DISPONIBILIDAD

Tiempo Completo

CONTACTO

+54 9 261 598 3179

UBICACIÓN

B^a Atsa, Godoy Cruz, Mendoza

CORREO ELECTRÓNICO:

brizuelajonathan56@gmail.com

AFICIONES

Informática/computación

Aumentar mi conocimiento

Inglés

Destacar

Aprender

JONATHAN BRIZUELA

EDUCACIÓN

Escuela 4-097 "Gilda Cosma de Lede"

2017 - 2021

Secundario completo con analítico en mano y certificado de "Bachiller con especialización en Economía y Administración de Empresas". Con destacado inglés

CAPACITACIONES

Nivel 7 de Inglés (B2) - Master English

Agosto de 2021 - Septiembre 2023

Curso de reparación de PC y netbook (2023)

Curso de Introducción al Trabajo y Apoyo a la Empleabilidad (2021)

Dados por la municipalidad de Godoy Cruz

Curso de Excelbásico - Udemy (2020)

EXPERIENCIA LABORAL

Chango Mas (Sucursal Dorrego)

[04/04/2024-18/05/24]

Puesto: Operario de Picking

Tareas realizadas: Pickeo de mercadería, organización, etiquetado,

manejo de Janis

<u>Tres Limones Panificadora</u>

[26/02/2024-02/03/2024]

Tareas realizadas: Elaboración y horneado de panes, bolleado y

empaquetado

Carpintería Brizuela e Hijos

Tareas realizadas: atención al cliente, armado de muebles, ayudante de colocación, community manager, carga y descarga de materiales Referencia: Roberto Brizuela (+54 261 598 3082)

Fénix Panchos

[01/12/2022-20/12/2022]

Tareas realizadas: control de stock, realización de pedidos, carga y descarga de materia prima, limpieza y atención al cliente

APTITUDES

Proactividad

Habil

Conocimiento en Computación

Avanzado

Adaptativo

Avanzado

Capacidad de trabajar en equipo

Habil